【裁判字號】    99,上易,533
【裁判日期】    990630
【裁判案由】    竊盜
【裁判全文】
臺灣高等法院高雄分院刑事判決         99年度上易字第533號
上  訴  人
即  被  告  丙○○
            乙○○
上列上訴人因竊盜案件，不服臺灣高雄地方法院99年度易字第45
6 號中華民國99年4 月23日第一審判決（起訴案號：臺灣高雄地
方法院檢察署98年度偵字第30818 號），提起上訴，本院判決如
下：
     主  文
上訴駁回。
     理  由
一、按上訴書狀應敘述具體理由；又第二審法院認為上訴書狀未
    敘述理由或上訴有刑事訴訟法第362 條前段之情形者，應以
    判決駁回之，同法第361 條第2 項、第367 條前段定有明文
    。
二、上訴人即被告（下稱被告）丙○○上訴意旨略以：被告丙○○因誤認高雄縣燕巢鄉尖山村和尚巷102 號甲○○住處係友
    人「炮仔」之住處，而友人「炮仔」事先曾同意被告丙○○
    搬移七里香栽種，故被告丙○○乃擅將該處之七里香搬移，
    被告丙○○實無竊盜之故意。上訴人即被告（下稱被告）乙○○上訴意旨略以：被告乙○○受教育不高，本次係初犯，
    且坦承犯行，原審量處有期徒刑7 月，尚屬過重，又被告乙○○有雙親及一子待養，請求從輕量刑。
三、經查，被告丙○○於98年9 月23日上午1 時許，在甲○○住
    處花園前，徒手竊取甲○○所有之七里仔樹3 盆得手；又被
    告丙○○、乙○○與劉長卿（原審通緝中）共同於98年10月
    10日下午2 時許，在甲○○住處花園前，竊取甲○○所有之
    七里仔樹3 棵得手等事實，業據證人即被害人甲○○證述明
    白，並有搜索扣押筆錄、扣押物品目錄表、監視錄影器翻拍
    照片在卷可稽，再被告丙○○、乙○○於原審審理中亦坦承
    上情。原審乃認被告丙○○、乙○○竊盜犯行事證明確，分
    別予以論罪科刑，其認事用法，核無不合，量刑亦屬允當。
    又被告丙○○上訴意旨稱其係誤認甲○○住處為友人「炮仔
    」之住處，其並無竊盜故意之情，既未提出任何證據佐證，
    其空言辯解，自無可採。另被告乙○○前曾因違反麻醉藥品
    管理條例等案件，於82年間經法院分別判處罪刑，並定應執
    行刑有期徒刑6 年3 月確定，已於89年3 月7 日執行完畢，
    復因竊盜案件，於92年間經法院判處有期徒刑4 月確定，已
    於92年4 月28日執行完畢，此均有被告乙○○前案紀錄表在
    卷足憑，是被告乙○○再犯本件竊盜罪，足見不知警惕，原
    審量處有期徒刑7 月，即無過重可言。被告乙○○上訴意旨
    ，指摘原判決量刑過重，為無理由。此外，被告2 人並未依
    據卷內既有訴訟資料或提出新事證，指摘或表明原審判決有
    何採證認事、用法或量刑等足以影響判決本旨之不當或違法
    ，而構成應予撤銷之具體理由（例如：依憑證據法則具體指
    出所採證據何以不具證據能力，或依憑卷證資料，明確指出
    所為證據證明力之判斷如何違背經驗、論理法則），其上訴
    即不合法律上之程式。再上訴不合法律上之程式之情形，依
    刑事訴訟法第367 條但書規定：「但其情形可以補正而未經
    原審法院命其補正者，審判長應定期間先命補正。」，係指
    上訴書狀未敘述理由，原審未命補提理由書狀，審判長即應
    定期間先命補正。被告提起上訴時，上訴書狀如已載理由者
    ，即無審判長應定期間先命補正之適用。從而，被告2 人之
    上訴書狀未敘述具體理由，且均於上訴期間屆滿（即99年5
    月17日）後之20日內（即99年6 月6 日以前），亦未補提上
    訴具體理由，依上開規定，顯屬違背法律上之程式，應由本
    院依同法第36 7條前段、第372 條不經言詞辯論判決如主文
    。
中    華    民    國    99    年    6     月    30    日
                  刑事第八庭    審判長法  官  洪兆隆
                                      法  官  張盛喜
                                      法  官  郭玫利
以上正本證明與原本無異。
不得上訴。
中    華    民    國    99    年    6     月    30    日
                                      書記官  梁美姿

司法院資訊處製作；財團法人民間司法改革基金會備份。
